臺灣士林地方法院刑事判決
110年度交易字第144號
公  訴  人  臺灣士林地方檢察署檢察官
被      告  何春生




輔  佐  人  何秋吉

上列被告因公共危險案件，經檢察官提起公訴（110年度偵字第1
4562號），本院判決如下：
    主  文
何春生犯不能安全駕駛動力交通工具罪，累犯，處有期徒刑捌月
。
    事  實
一、何春生於民國110年8月1日下午4時許，在臺北市○○區○○路0段
    000巷0弄0○0號住處飲用啤酒1罐後，明知吐氣所含酒精濃度
    達每公升0.25毫克以上者，不得駕駛動力交通工具，仍於同
    日下午4時40分許，基於不能安全駕駛動力交通工具之犯意
    ，駕駛車牌號碼0000-00號自用小客貨車上路，嗣行經臺北市士
    林區至善路2段332巷與至善路2段路口時，因警方於該處執
    行取締酒後駕車勤務，發現何春生車內有多瓶鹿茸酒及啤酒
    罐且其神色緊張而攔檢盤查，並於同日下午5時11分許對何
    春生施以吐氣所含酒精濃度測試，測得吐氣所含酒精濃度為
    每公升0.54毫克，始悉上情。
二、案經臺北市政府警察局士林分局報告臺灣士林地方檢察署檢
    察官偵查起訴。
    理  由
壹、證據能力：
    本判決所引用被告何春生以外之人於審判外之言詞或書面陳
    述，雖均屬傳聞證據，惟檢察官、被告及輔佐人於本院審判
    程序均同意作為證據【見本院110年度交易字第144號卷（下
    稱本院卷㈡）第45頁、第47頁至第51頁】，本院審酌上開證
    據資料作成時之情況，尚無違法不當及證明力明顯過低之瑕
    疵，認為以之作為證據應屬適當，揆諸刑事訴訟法第159條
    之5第1項規定，均有證據能力。又本判決其他引用資以認定
    事實所憑之非供述證據，並無證據證明係公務員違背法定程
    序所取得，依刑事訴訟法第158條之4反面解釋，亦有證據能
    力。
貳、實體部分
一、上開事實，業均據被告於警詢、偵查中、本院準備程序及審
    理中均坦承不諱【見臺灣士林地方檢察署110年度偵字第145
    62號卷（下稱偵卷）第19頁至第22頁、第79頁至第81頁，本
    院110年度審交易字第673號卷（下稱本院卷㈠）第51頁至第5
    3頁，本院卷㈡第45頁至第46頁、第52頁】，並有臺北市政府
    警察局士林分局刑案呈報單、臺北市政府警察局舉發違反道
    路交通管理事件通知單、酒精測定紀錄單、M3監理車籍資料
    查詢【何春生】、臺北市政府警察局吐氣酒精濃度檢測程序
    暨拒測法律效果確認、證號查詢汽車駕駛人-Z000000000、M
    3監理車籍資料查詢【車牌號碼0000-00】、臺北市政府警察
    局士林分局110年12月15日北市警士分刑字第1103049457號
    函暨附件、警員110年12月15日職務報告、呼氣酒精測試器
    檢定合格證書、密錄器光碟各1份在卷可稽（見偵卷第13頁
    、第15頁、第41頁、第43頁、第45頁、第51頁，本院卷㈡第2
    7頁至第28頁、第31頁、第37頁、第39頁），足證被告之自
    白與事實相符，被告犯行洵堪認定，應依法論科。
二、論罪科刑：
　㈠核被告所為，係犯刑法第185條之3第1項第1款不能安全駕駛
    動力交通工具罪。
　㈡查被告前因不能安全駕駛動力交通工具案件，經本院以107年
    度審交易字第281號判決處有期徒刑7月，嗣經臺灣高等法院
    以107年度交上易字第274號判決駁回上訴確定；復因不能安
    全駕駛動力交通工具案件，經本院以107年度審交易字第553
    號判決處有期徒刑7月確定，上開2案件經本院以107年度聲
    字第1487號裁定應執行有期徒刑1年1月確定，於108年10月3
    日縮刑期滿徒刑執行完畢出監，有臺灣高等法院被告前案紀
    錄表可稽（見本院卷㈡第7頁至第12頁），其於有期徒刑執行
    完畢後，5年內故意再犯本案有期徒刑以上之本罪，為累犯
    ，依司法院大法官釋字第775號解釋意旨，斟酌被告屢犯相
    同類罪名，堪認具有特別惡性及對刑罰反應力薄弱之情形，
    故應依刑法第47條第1項規定，加重其刑。
  ㈢爰審酌被告除上述構成累犯之前案紀錄外，另於102年、104
    年及105年間有多次不能安全駕駛動力交通工具經法院判刑
    並執行之紀錄，有前揭被告前案紀錄表可查，竟未思悔改，
    在酒後已達不能安全駕駛狀態，貿然於駕駛執照遭吊銷情形
    下駕駛自用小客貨車上路，顯見其未能確實省思飲酒後駕車
    行為所衍生之高度潛在危險性，惡性非輕，本案處罰實難從
    寬。並考量被告犯後坦承犯行，態度尚可，本次犯行幸即時
    為警攔查未遭成實害；參以其吐氣酒精濃度為每公升0.54毫
    克仍駕駛自用小貨客車之違反義務程度，兼衡被告已高齡69
    歲，自陳國小畢業之教育程度，現無業、已婚、生活所需由
    兒子提供每月新臺幣1萬元支應之家庭生活及經濟狀況（見
    本院卷㈡第15頁個人基本資料查詢結果、第53頁）；暨公訴
    人、被告及輔佐人對於科刑範圍之意見等一切情狀，量處如
    主文所示之刑，以示儆懲。又被告、輔佐人雖以被告多次因
    腫瘤開刀、身體不佳，且已坦承犯行亦未造成實害為由，請
    求量處得易科罰金之刑，惟被告所提長庚醫療財團法人林口
    長庚紀念醫院診斷證明書分別係102年8月24日、103年6月9
    日、105年3月3日、107年9月7日開立，有上開診斷證明書附
    卷可稽（見本院卷㈠第29頁至第35頁），距本案發生時已數
    年，難認被告身體狀況有何不宜入監執行之情；再審酌被告
    前案紀錄及本案犯罪情節，認不宜量處得易科罰金之刑，末
    予敘明。
據上論斷，應依刑事訴訟法第299條第1項前段，刑法第185條之3
第1項第1款、第47條第1項，刑法施行法第1條之1第1項，判決如
主文。
本案經檢察官胡原碩提起公訴，檢察官蔡元仕、林在培到庭執行
職務
中　　華　　民　　國　　111 　年　　1 　　月　　20　　日
                  刑事第一庭　法  官  鍾  晴
以上正本證明與原本無異。
如不服本判決應於收受送達後20日內向本院提出上訴書狀，並應
敘述具體理由。其未敘述上訴理由者，應於上訴期間屆滿後20日
內向本院補提理由書（均須按他造當事人之人數附繕本）「切勿
逕送上級法院」。
因疫情而遲誤不變期間，得向法院聲請回復原狀。
                              書記官  李欣頻
中　　華　　民　　國　　111 　年　　1 　　月　　20　　日
附錄法條
中華民國刑法第185條之3
駕駛動力交通工具而有下列情形之一者，處2年以下有期徒刑，
得併科20萬元以下罰金：
一、吐氣所含酒精濃度達每公升零點二五毫克或血液中酒精濃度
    達百分之零點零五以上。
二、有前款以外之其他情事足認服用酒類或其他相類之物，致不
    能安全駕駛。
三、服用毒品、麻醉藥品或其他相類之物，致不能安全駕駛。
因而致人於死者，處3年以上10年以下有期徒刑；致重傷者，處1
年以上7年以下有期徒刑。
曾犯本條或陸海空軍刑法第54條之罪，經有罪判決確定或經緩起
訴處分確定，於五年內再犯第1項之罪因而致人於死者，處無期
徒刑或5年以上有期徒刑；致重傷者，處3年以上10年以下有期徒
刑。